# 救助陈版主，关于集团内部派遣员工的工资账务处理问题

提问人：qinshunlin1128 时间：2022-01-24 12:35:00
A公司是一家制造业公司，不具备劳务派遣资质，有一家子公司为B公司。 2021 年A公司调派员工甲去B公司工作，甲由A公司招聘，与A公司签订劳动合同，工资由A公司核算和支付。
目前A公司对员工甲薪酬的账务处理为：
计提时：借：其他应收款
贷：应付职工薪酬
付款时：借：应付职工薪酬
贷：银行存款
收到B公司款项时：借：其他应收款
贷：银行存款
A公司每月根据员工甲工资为B公司开具发票（项目为工资社保费，税率6%），B公司收票后向A公司付款，A公司与B公司之间未签订任何与上述事项有关的合同。
请问陈版主：
1 、目前A公司将上述账务处理是否合理？
2 、在没有合同的情况下，员工工资由哪家公司承担应以劳动关系为判断依据还是以实际工作地点为判断依据？
3 、由于员工甲的劳动关系在A公司，A公司是否应将上述业务作为销售服务处理，将员工甲的工资确认为成本，并将B公司支付的价款作为收入？
求审核大大通过啊

回答人：chenyiwei
这种情况主要取决于员工甲在会计意义上是A还是B的“职工”。可参考《中审众环研究 2020 》之“问题1-4-8（企业对劳务派遣人员薪酬的核算和列报）”、“问题5-2-8（生产人员培训及提前进厂费用是属于经营活动还是投资活动）”所述原则处理。